---
title: "Informe práctico 1"
output: html_document
--- 

```{r setup, include=FALSE}
library(tidyverse)
knitr::opts_chunk$set(echo = TRUE)

paquetes_cran <- readr::read_csv("https://raw.githubusercontent.com/cienciadedatos/datos-de-miercoles/master/datos/2019/2019-07-03/paquetes_CRAN.csv")

```

La base de datos `paquetes_cran` contiene información sobre los paquetes publicados en CRAN desde 2006 a 2019. Podés encontrar más información sobre el conjunto de datos [aquí](https://github.com/cienciadedatos/datos-de-miercoles/blob/master/datos/2019/2019-07-03/README.md).

### **Parte 1**

**Pregunta:** ¿Cómo se comporta la cantidad de paquetes publicados en CRAN a través de los años?, ¿existe alguna tendencia con respecto del idioma de los paquetes? 


**Introducción:** *Este es un informe sobre los pauetes publicados en *

**Enfoque:** *vamos a utilizar graficos de puntos para ver la relacion entre las publicaciones y las versiones, tambien vamos a utilizar graficos de histograma para ver las publicaciones en comparacion con los años*

**Analisis:**


```{r}
library(tidyverse)
view(paquetes_cran)

a <- table(paquetes_cran$fecha_publicacion)
#view(a)
```

```{r}
ggplot(paquetes_cran, aes(x=fecha_publicacion)) +
  
  geom_histogram(aes(),color="black", fill="white", binwidth = 100) + #histograma
  geom_density(alpha=.2, fill="#ff6666") + # linea de densidad con relleno transparente
  geom_vline(aes(xintercept=max(fecha_publicacion)), color="blue", linetype="dashed", size=2) 
  
 # geom_vline(aes(yintercept=mean(fecha_publicacion)), color="green", linetype="dashed", size=2)

ggplot(paquetes_cran, aes(y=idioma))+
  geom_bar()
```



**Discusión:** *se puede ver que en el histograma, que la publicacion de paquetes en rstudio tuvo una tendencia creciente casi exponencial, alcanzando su maximo en 2018, en el grafico 2 se puede ver que la practica predominante es la de no idicar el tipo de idioma en los paquetes  *

### **Parte 2**

**Pregunta:** *Tu pregunta va a aquí*

**Introducción:** *Tu introducción va aqui*

**Enfoque:** *Tu forma de resolución va aquí*

**Analisis:**

```{r }
# Tu código de R va aquí
```

```{r }
# Tu código de R va aquí
```

**Discusión:** *Tu discusión de los resultados va aquí.*
